【裁判字號】    95,訴,1584
【裁判日期】    951110
【裁判案由】    毒品危害防制條例
【裁判全文】
臺灣臺北地方法院刑事判決              95年度訴字第1584號
    公  訴  人  臺灣臺北地方法院檢察署檢察官
    被      告  甲○○
上列被告因違反毒品危害防制條例案件，經檢察官提起公訴（95
年度毒偵字第二五五五號），嗣因被告就被訴事實為有罪之陳述
，經本院告知簡式審判程序意旨，並聽取公訴人及被告之意見後
，本院合議庭裁定由受命法官獨任依簡式審判程序審理，茲判決
如下：
    主    文
甲○○施用第一級毒品，累犯，處有期徒刑捌月。扣案如附表所
示之物沒收。
    犯罪事實
一、甲○○於民國八十九年間施用毒品，經本院以九十年度毒聲
    字第四四一號裁定送觀察、勒戒，因認有繼續施用毒品之傾
    向，又經本院於九十年五月二日九十年度毒聲字第八六五號
    裁定令入戒治處所施以強制戒治，甫於九十一年八月十六日
    執行強制戒治完畢釋放。復於(1)九十二年間，因犯竊盜案件
    ，經本院於九十二年四月三十日以九十二年度簡字第一四七
    四號判處有期徒刑三月確定，其於九十二年七月二十三日易
    科罰金執行完畢；又於(2)九十二年間，因犯竊佔案件，經本
    院於九十二年八月二十一日以九十二年度簡字第二九六一號
    ，判處有期徒刑五月，其於九十三年三月二十三日易科罰金
    執行完畢；再於(3)九十二年間，施用毒品，經本院於九十三
    年二月二十七日以九十三年度訴緝字第二十六號判處有期徒
    刑八月確定；嗣於(4)九十二年間，因犯竊盜案件，經本院於
    九十三年三月二十九日以九十二年度易字第二二九０號判處
    有期徒刑六月確定；甲○○於九十四年二月一日入監，接續
    執行上開(3)、(4)案件，於九十五年三月八日縮刑期滿，執行
    完畢。
二、甲○○猶復基於施用第一級毒品海洛因（下稱海洛因）之犯
    意，於九十五年八月二十五日凌晨一時許，在臺北市○○區
    ○○街六十六巷五十三弄五十三號二樓住處內施用海洛因一
    次，嗣警於九十五年八月二十六日下午五時三十分許，在臺
    北市○○路與內江街口之公共電話旁查獲，並扣得供其施用
    海洛因如附表所示之物，且經警採集其尿液送驗發現有嗎啡
    類（可待因）陽性反應，始知上情。
三、案經臺北市政府警察局萬華分局移送臺灣臺北地方法院檢察
    署（下稱臺北地檢署）檢察官偵查起訴。
    理    由
甲、程序部分：
    按本件被告甲○○所犯係死刑、無期徒刑、最輕本刑為三年
    以上有期徒刑以外之罪，其於準備程序就前揭被訴事實為有
    罪之陳述，經法官告知簡式審判程序之旨，並聽取其與公訴
    人之意見後，本院認無不得或不宜改依簡式審判程序進行之
    處，爰依刑事訴訟法第二百七十三條之一第一項、第二百八
    十四條之一，裁定本件由受命法官獨任進行簡式審判程序，
    合先敘明。
乙、實體部分：
一、證據之認定：
    上述犯罪事實二之部分，有被告於前述時地為警查獲，經警
    採集其尿液送驗後發現有嗎啡、可待因類陽性反應之濫用藥
    物檢驗報告足憑（偵查卷(一)第三十一頁參照），並有供被告
    施用毒品扣案如附表所示之物足憑，且被告亦對上開犯罪事
    實於本院九十五年十月三十一日審理時供承不諱（本院前開
    期日審判筆錄參照），是依上述補強證據已足資擔保被告於
    本院審理中所為之上開任意性自白具有相當程度之真實性，
    而得使本院確信被告前述自白之犯罪事實確屬真實，參照刑
    事訴訟法第一百五十六條第一項、第二項規定，本院自得依
    被告前述自白及各該補強證據認定被告確有為前述施用海洛
    因之犯行。從而，本件事證明確，被告犯行亦堪以認定。
二、論罪科刑之法律適用：
  (一)核被告甲○○所為，係犯毒品危害防制條例第十條第一項之
    施用第一級毒品罪。被告施用海洛因前後持有海洛因之行為
    為其施用海洛因之高度行為所吸收，不另論以持有海洛因罪
    。
  (二)查被告有如犯罪事實欄一所載之犯罪科刑執行情形，有臺灣
    高等法院被告全國前案紀錄表在卷可稽，其前受有期徒刑執
    行完畢，於五年以內再犯本件有期徒刑以上之罪，為累犯，
    應依刑法第四十七條之規定加重其刑。
  (三)爰審酌被告前已因施用毒品，受有觀察勒戒、強制戒治之保
    安處分，仍為本件犯罪，顯見其未因前所受保安處分而決心
    改過暨其智識程度、品行、犯後尚能坦承犯行犯後態度良好
    等一切情狀，對被告量處如主文所示之刑。
  (四)扣案如附表所示之物，為供被告施用毒品之物，業據被告供
    承在卷，應依刑法第三十八條第一項第二款之規定，宣告沒
    收。
據上論斷，應依刑事訴訟法第二百七十三條之一第一項、第二百
九十九條第一項前段，毒品危害防制條例第十條第一項，刑法第
十一條前段，第四十七條第一項、第三十八條第一項第二款，判
決如主文。
本案經檢察官涂永欽到庭執行職務。
中    華    民    國    95    年    11    月    10    日
                  刑事第九庭    法  官  葉珊谷
以上正本證明與原本無異。
如不服本判決，應於判決送達後10日內，向本院提出上訴狀。
                                書記官  顏淑華
中    華    民    國    95    年    11    月    10    日
附表：
┌──┬─────┬────┬────────────┐
│編號│ 物品名稱 │ 數  量 │ 扣 押 物 品 清 單 編 號│
├──┼─────┼────┼────────────┤
│ 1. │ 注射針筒 │ 壹  枝 │ 臺北地檢署九十五年度藍 │
│    │          │        │ 保管字第二五三二號編號 │
│    │          │        │ 1.                     │
├──┼─────┼────┼────────────┤
│ 2. │  吸 管   │ 壹  枝 │ 同上編號2.             │
└──┴─────┴────┴────────────┘
附錄本案論罪科刑法條全文：
毒品危害防制條例第十條：
施用第一級毒品者，處六月以上五年以下有期徒刑。
施用第二級毒品者，處三年以下有期徒刑。


司法院資訊處製作；財團法人民間司法改革基金會備份。
